臺灣高等法院刑事判決　　　　　　　　 94年度上訴字第853號
上　訴　人　臺灣板橋地方法院檢察署檢察官
上　訴　人
即　被　告　戊○○
選任辯護人　易定芳律師
被　　　告　乙○○
被　　　告　丁○○
前列二人共同
指定辯護人　本院公設辯護人甲○○
上列上訴人因被告等違反槍砲彈藥刀械管制條例案件，不服臺灣
板橋地方法院93年度訴字第977號，中華民國94年1月12日第一審
判決（起訴案號：臺灣板橋地方法院檢察署93年度偵字第7173號
），提起上訴，本院判決如下：
    主  文
上訴駁回。
    事  實
一、戊○○於民國88年間因重利案件，經臺灣台中地方法院判處
    有期徒刑八月，其不服提起上訴後，經台灣高等法院台中分
    院，撤銷原審判決改判處有期徒刑五月確定，其並於90年 9
    月1日易科罰金執行完畢。詎戊○○不知悔改，與乙○○2人
    ，明知可發射金屬子彈具殺傷力之槍砲及可供該槍枝使用具
    殺傷力之子彈，係槍砲彈藥刀械管制條例所列管之槍枝及彈
    藥，非經主管機關許可均不得製造、寄藏及持有。其中乙○○竟猶基於持有子彈之犯意，未經許可於91年12月間某日，
    將朋友所贈送之具殺傷力之霰彈槍子彈2顆及93年1月間某日
    ，向姓名年籍不詳，綽號「阿國」之成年男子購買具有殺傷
    力之子彈45顆（另同時持有5顆子彈不具殺傷力之子彈，詳
    如附表參所示），在其台北縣三重市○○街十巷三弄二號三
    樓住處持有之。其復自93年 1月間某日起至同年4月6日止，
    自己從網路上及書上習得製造槍枝之技術後即基於製造可發
    射子彈具有殺傷力之改造槍枝之犯意，先購入大量玩具槍枝
    、零件半成品、改造工具（詳如附表貳所示），未經許可接
    續於上開住處，以其中之鑽孔機、砂輪機，拆解槍枝護弓，
    再把護弓上之螺絲解下，拿出玩具槍之槍管，再換裝車通之
    金屬槍管等，以此製造程序從事製造可發射子彈具有殺傷力
    之改造槍枝之行為，惟因阻鐵未取出或欠缺槍機，或欠缺槍
    管、保險及扳機護弓，或欠缺撞針等情，致未完成改造，依
    現狀無法擊發子彈，而不具殺傷力（詳如附表壹所示），而
    製造其他可發射子彈具有殺傷力之槍枝未遂。嗣於總統大選
    期間發生「 319槍擊事件」，乙○○看見電視得知同屬改造
    槍彈之案外人彭青之（綽號「德國」），已於93年 3月25日
    遭警逮捕並起獲改造槍彈等證物，因恐遭供出波及，乃於同
    年 3月底某日20時許，緊急電洽戊○○，表達希望戊○○代
    為寄藏上開未製造完成之槍枝暨改造工具及其所購得之具有
    殺傷力子彈之意思，戊○○應允後遂基於寄藏子彈之犯意，
    先交代不知情之丁○○搭乘戊○○呼叫之由不知情之司機丙○○所駕駛之車號二六五－ＮＡ號計程車，前往乙○○上開
    住處，由乙○○將已經打包密封之內裝有改造工具、槍管半
    成品、玩具金屬彈殼（檢察官起訴書載為手槍子彈半成品）
    、具有殺傷力之子彈（詳如後述）以及不具殺傷力之包裝完
    整尚未完成改造之玩具槍（詳如附表壹）之紙箱及大黑色行
    李提袋各一只，自行提下樓後放入計程車後座，由丁○○搭
    原車攜回戊○○位於台北縣板橋市○○路二四七巷九弄五十
    二號之住處對面其販賣炸雞排攤位後，由戊○○及丁○○一
    同將該紙箱及大黑色行李提袋拿取下車，由戊○○放置於其
    上開住處未經許可寄藏之。戊○○復於93年 2月底明知姓名
    年籍不詳綽號「阿咪」之成年男子所託之綠色手提袋一個內
    有具殺傷力之8厘米改造手槍1枝含彈匣及直徑8點7MM具殺傷
    力之土造子彈 7顆，竟基於未經許可寄藏具有殺傷力之改造
    槍枝之犯意及承前未經許可寄藏子彈之概括犯意，受「阿咪
    」之託而寄藏於其前開住處之衣櫥內。嗣於93年4月6日15時
    45分許，經警在上開戊○○住處房間衣櫥內，查獲大黑色行
    李手提袋1只及紙箱1只，其內有不具殺傷力之 8厘米改造手
    槍半成品 1枝、槍管半成品17枝、玩具金屬彈殼（起訴書載
    為手槍子彈半成品）215顆、克拉克改造手槍半成品 4枝、8
    厘米改造手槍半成品3枝，貝瑞塔改造手槍半成品1枝、改造
    衝鋒槍1枝、子彈44顆（其中42顆為直徑約 8點7MM土造子彈
    ，試射結果有4顆不具殺傷力，另二顆直徑約9MM制式子彈，
    有1顆不具殺傷力）、具有殺傷力之霰彈槍子彈2顆、及乙○○所有供製造可發射子彈具有殺傷力之改造槍枝用之槍枝零
    組件1批、槍管半成品17枝、改造工具1批、彈頭半成品1 包
    、紅外線瞄準器 1個，另在衣櫥內查獲綠色手提袋一個，內
    有具殺傷力之8厘米改造手槍1枝（含彈匣及直徑8點7MM土造
    子彈7顆）及不具殺傷力手電筒霰彈槍一枝。復於93年 4月6
    日17時許，循線在台北縣三重市○○街十巷三弄二號三樓乙○○住處查獲其所供製造可發射子彈具殺傷力之改造槍枝所
    用之鑽孔機1台、砂輪機 4台（公訴人誤載為1台）、槍管半
    成品1枝、槍枝護弓、槍枝彈簧、槍枝撞針及槍枝插稍各1個
    以及土造子彈成品、半成品各1顆。
二、案經台北市政府警察局中山分局移送臺灣板橋地方法院檢察
    署檢察官偵查起訴。
    理  由
壹、有罪部分：
一、訊據被告乙○○對上揭事實坦承不諱，並陳稱原審對於其之
    量刑甚為妥適，其有犯罪之動機及行為，衷心願意接受法律
    之制裁等語。另訊之上訴人即被告戊○○固坦承於前開時、
    地，先後有受乙○○及「阿咪」之託，未經許可寄藏上開違
    禁物品屬實；然其辯稱：當時乙○○告知其說要其藏放二包
    物品，其以為是道具槍，其不知道其中有子彈、改造工具，
    該紙箱、袋子其都沒動過，是警察來才打開云云。上訴人即
    被告戊○○之選任辯護人則辯稱：本案鑑定報告之正確性應
    值懷疑，且被告戊○○所受託寄藏之物品甚多，只有其中一
    小部分經鑑驗結果具有殺傷力，而被告戊○○並無檢驗工具
    及技術，無法僅憑肉眼即可判斷所受託寄藏之槍、彈具有殺
    傷力，是被告戊○○並無犯罪之主觀意思，依法應為無罪之
    諭知云云。
二、 經查：
    （一）被告乙○○於原審及本院審理時先後供稱：當初交一
          個袋子、紙箱給丁○○拿給戊○○回去放時，紙箱口
          是封起來的，袋子拉鍊是拉起來的等語。被告戊○○
          亦供承丁○○取回袋子、箱子時，袋子拉鍊拉起來，
          紙箱有關起來等語（詳參原審卷第175頁、第243頁、
          本院卷第36頁、37頁、第75頁）；惟本案查獲當天員
          警於戊○○住處搜索，依戊○○之指示先從衣櫥內處
          出 1紙箱，紙箱當時並未封口，並分別從紙箱內取出
          塑膠袋內有改造工具、子彈，另 1大袋子內有包裝完
          整之槍枝、衝鋒槍、霰彈槍、霰彈槍子彈，再從衣櫥
          左上方取出一個綠色袋子裡面分別拿出手槍及訊號槍
          各一枝等情，已經原審於九十三年十二月二十九日審
          理期日當庭勘驗搜索當天之錄影帶屬實，並有勘驗結
          果筆錄卷附足稽（原審卷第 219頁），被告等人對勘
          驗結果均表示無意見（原審卷第 219頁）。是被告簡
          文能顯應檢閱過紙箱，否則當無無故將紙箱拆開封口
          之理，辯稱：警察來才打開紙箱云云，自不足採信。
          復參諸被告戊○○於警詢時坦承乙○○寄藏 1個紙箱
          、1個大袋子於其住處後，約在93年3月31日或4月1日
          有至其住處拿槍械，是從大袋子裡拿走一枝 8厘米手
          槍等語（詳參93年偵字第7173號卷第 7頁），而藏放
          紙箱、袋子之地點是在戊○○住處 3樓臥室衣櫥內並
          有物品掩飾於上，若非戊○○帶同取槍，外人實無從
          知悉確實之藏放地點，戊○○顯應於乙○○打開袋子
          時在場，復無疑義；況被告戊○○自承：有聽過林仲
          傑有製造槍枝，知道乙○○寄藏的是槍械等語（同上
          原審卷第 235頁、93年偵字第7173號卷第41頁、本院
          卷第37頁、第76頁、第78頁），其復自承知道乙○○
          要寄放模型槍云云（本院卷第37、78頁）是既知悉受
          寄之物均是槍械，又知道乙○○會改造槍械，則當意
          識到可能會有違禁物置放家中，事涉自身安危，焉有
          可能不檢閱所寄藏之物為何之理；又佐以若非違禁物
          品，乙○○何須不厭其煩並緊急電洽其代為藏放？凡
          此顯見所辯不知乙○○寄放之物有子彈、改造工具云
          云，與常理不符，難以憑信。
    （二）證人即當天執行搜索之員警陳財育亦就現場綠色袋子
          拿出來那把槍彈匣裡有七顆子彈，槍彈匣裝在一起的
          ，我還有拿給戊○○看等語證述明確（詳參原審卷第
          225 頁）。另被告乙○○於本院訊問時亦自承：替「
          阿咪」買的槍有附子彈，七顆有殺傷力的，從「阿國
          」那邊買就有附了，另外還向「阿國」買了其他的子
          彈，「阿國」說是可以用的，都是有殺傷力的，「阿
          咪」拿槍以後我就跟戊○○到我家拆解槍枝查看，其
          實是我想看，因為我不知道如何做，「阿國」拆給「
          阿咪」看，所以「阿咪」就拆給我看，後來他們就一
          起走了，這枝槍有殺傷力戊○○亦知道等語（原審卷
          第 238頁、第239頁、第245頁、第248頁、第249頁）
          。而「阿咪」買槍時一起去龍門路者，有「阿咪」、
          乙○○、被告戊○○等人，並據戊○○自承在卷（原
          審卷第 228頁），被告戊○○於檢察官偵查時復自承
          ：「阿咪」寄藏之物我有打開，我知道「阿咪」與林
          仲傑二人寄藏之物均是槍械等語（詳參原審93年度聲
          羈字第 140號卷第六頁、同上偵查卷第41頁反面、原
          審卷第 230頁）。且被告戊○○自承知道乙○○要寄
          放模型槍云云，有如前述，是被告戊○○辯稱：「阿
          咪」寄放時沒有檢查袋子云云，亦委無足採，況既與
          乙○○、阿咪等人同時拆解槍枝查看，對其槍枝具有
          殺傷力及其中彈匣有子彈之情顯應知悉，洵無疑義。
          被告戊○○之選任辯護人辯稱戊○○並無檢驗工具及
          技術，無法僅憑肉眼即可判斷所受託寄藏之槍、彈具
          有殺傷力，是被告戊○○並無犯罪之主觀意思云云，
          並不足採。
    （三）綜上，被告戊○○所辯均不足採信。復有槍枝、子彈
          （詳如附表參、肆所示之物）扣案足資佐證。被告簡
          文能之選任辯護人雖辯稱本案之鑑定報告之正確性應
          值懷疑云云；但查被告戊○○經本院提示送內政部警
          政署刑事警察局93年 4月21日刑鑑字第0930077091號
          函後，其陳稱對於經查獲之如附表參、肆所示之槍、
          彈經鑑定具有殺傷力一節並無任何意見（本院卷第76
          頁）。又查附表參、肆所示之物，經送內政部警政署
          刑事警察局，依性能檢驗法、試射法加以鑑定，就本
          件送驗之八厘米手槍一枝（仿WELTHER廠PPK/S型半自
          動手槍製造之玩具手槍換裝土造金屬槍管而成之改造
          手槍枝管制編號0000000000），經鑑定結果，機械性
          能良好，可擊發適用子彈，具殺傷力，就子彈部分被
          告乙○○於原審審理時已自承可以用，有殺傷力等語
          如前，經採樣鑑定亦確有十三顆具殺傷力等情，復有
          內政部警政署刑事警察局93年4月21日刑鑑字第09300
          77091號函存卷可按（93年偵字第7173號卷第87 頁至
          第 100頁）；又查刑事警察局有因參酌兼顧科學取樣
          需求，再鑑定之可能、整體鑑定之效率，先進國家刑
          事實驗室對於同質性檢體合理之取樣標準，依「槍彈
          鑑定標準作業程序」規定，對送驗土造子彈數量少於
          150顆者，採樣3分之1檢體進行試射，數量大於150顆
          者，採樣50顆試射，不受理剩餘未經採樣試射之土改
          造子彈試射鑑定等情函釋明確在卷。亦有內政部警政
          署刑事警察局93年10月8日刑鑑字第093019687 4號函
          存卷可按（原審卷第 280頁），然既經採樣送驗具殺
          傷力，益證被告乙○○之上開自白顯與事實相符，堪
          予採信。且查刑事警察局為國內槍、彈鑑定之權威機
          構，鑑定人員素質優良，經驗豐富，此為從事審判實
          務者所周知之事實，又該機關負責鑑驗人員與被告等
          並無怨隙，豈有誣攀之可能。是被告戊○○之選任辯
          護人徒憑己意，空言辯稱本案刑事警察局鑑定報告之
          正確性應值懷疑云云，顯不足採。綜上，本件事證明
          確，被告乙○○、戊○○之犯行均洵堪認定。
三、核被告乙○○持有子彈之行為，係犯槍砲彈藥刀械管制條例
    第12條第 4項之未經許可持有子彈罪（公訴人雖僅就被告乙○○製造子彈部分起訴，然製造本即包括持有，就犯罪事實
    一部起訴者，其效力及於全部，就持有子彈此部分犯罪事實
    ，法院自得併予審酌，而就起訴製造子彈部分，公訴人僅以
    被告乙○○持有子彈、扣案子彈送驗有殺傷力即推認被告製
    造子彈，顯無證據證明，就製造子彈爰不另為無罪之諭知，
    容後詳述）。另製造如附表所示之槍枝未完成之行為，係犯
    槍砲彈藥刀械管制條例第11條第5項、第1項之未經許可，製
    造可發射子彈具有殺傷力之槍枝未遂罪（起訴意圖營利販賣
    槍枝牟利之事實已經公訴人減縮為製造槍枝罪，而本件扣案
    屬於乙○○之槍枝，經送鑑定，依現狀均不具殺傷力，亦已
    如前述，然如依其改造程序進行完成，將具有殺傷力，是被
    告所為自屬製造槍枝未遂罪，洵無疑義，公訴人認被告乙○○製造槍枝罪既遂云云，所認容有誤會）。又被告乙○○雖
    自93年 1月間某日起即著手製造其他可發射子彈具有殺傷力
    之改造槍枝之行為，惟據被告乙○○自承其尚在試製階段，
    迄為警查獲止，尚未製造出具有殺傷力之改造槍枝成品，是
    其於前開製造期間所為多次切削、貫通金屬槍管等製造槍枝
    之行為，應係基於單一之製造可發射子彈具有殺傷力之改造
    槍枝之犯意，而為達製造完成之目的所為前開數個舉動，為
    接續犯，應論以單純一罪（最高法院42年度台非字第26號判
    決意旨參照），檢察官認被告乙○○前揭數製造槍枝之行為
    ，有時間緊接、所犯犯罪構成要件相同之連續犯關係，容有
    誤會，併此說明。被告乙○○所犯前開未經許可，製造可發
    射子彈具有殺傷力之槍枝罪及未經許可，持有子彈罪 2罪間
    ，犯意各別，行為不同，應分論併罰。被告戊○○受託代為
    藏放槍枝及子彈之所為，係犯槍砲彈藥刀械管制條例第11條
    第4項之未經許可寄藏同條第1項之改造手槍罪及同條例第12
    條第 4項未經許可寄藏子彈罪。而按寄藏之受人委託代為保
    管，其保管本身，亦屬持有，不過此之持有係受寄之當然結
    果，法律上自僅就寄藏行為為包括之評價，不另就持有槍枝
    論罪（最高法院74年度台上字第3400號判例意旨參照）。被
    告戊○○前後二次寄藏子彈之行為，時間緊接、所犯又係構
    成要件相同之罪名，顯係出於概括之犯意為之，為連續犯，
    爰依刑法第56條之規定以一罪論，並加重其刑。又被告戊○○其於93年 2月底受「阿咪」之託而同時寄藏槍枝及子彈之
    行為，係一行為觸犯構成要件不相同之罪名，為想像競合犯
    ，應從一重之未經許可寄藏可發射子彈具有殺傷力之槍枝罪
    處斷。又其已著手於製造槍枝之實行而不遂，為未遂犯，爰
    依既遂犯之刑減輕之。被告戊○○於88年間因重利案件，經
    臺灣台中地方法院判處有期徒刑八月，上訴後經台灣高等法
    院台中分院，改判處有期徒刑五月確定，於90年9月1日易科
    罰金執行完畢之事實，有本院被告全國前案紀錄表在卷足稽
    （本院卷二二頁），其於有期徒刑執行完畢 5年內再犯本件
    有期徒刑之罪，為累犯，均應依刑法第47條之規定加重其刑
    及遞加重其刑。公訴人另減縮起訴事實改論被告乙○○製造
    子彈部分，僅以被告乙○○坦承持有扣案子彈，且子彈具殺
    傷力為依據，惟按犯罪事實應依證據認定之，無證據不得推
    定其犯罪事實，又不能證明被告犯罪或其行為不罰者，應諭
    知無罪之判決。而認定不利於被告之事實，須依積極證據，
    苟積極證據不足為不利於被告犯罪事實之認定時，即應為有
    利於被告之認定，更不必有何有利之證據，最高法院著有30
    年度上字第1813號、21年度上字第474號、29年度上字第310
    號等判例意旨可資參照。查本件雖有子彈半成品（經鑑定結
    果實為玩具金屬彈殼）、彈頭半成品扣案，惟均係被告乙○○買的，已據被告乙○○自承在卷（詳參原審卷第239 頁）
    ，另被告戊○○亦證稱：有聽說被告乙○○有改造槍枝等語
    如前，然並未提及有製造子彈之情，復就扣案之改造工具觀
    之，僅係槍枝之改造器械，未有製造子彈所必要之火藥及底
    火等物品扣案以觀，實難僅以持有子彈即推認被告有製造子
    彈，就此部分並無證據證明，本應為無罪之諭知，惟此部份
    與上開持有子彈之部分屬實質上一罪關係，是爰不另為無罪
    之諭知，附此敘明。
四、原審經詳查後，基於以上相同之認定，並審酌被告乙○○並
    無前科，惟改造槍枝、持有子彈，對於社會治安危害均甚大
    ，兼衡被告二人犯罪之動機、目的、手段，被告戊○○矢口
    否認未經許可，寄藏具殺傷力子彈犯行部分，犯罪後態度等
    一切情狀，分別量處被告乙○○所犯未經許可，製造其他可
    發射子彈具有殺傷力之改造槍枝，未遂部分，處有期徒刑參
    年陸月，併科罰金新臺幣拾萬元，罰金部分並諭知易服勞役
    之折算標準，其所犯未經許可，持有子彈部分，處有期徒刑
    肆月，併科罰金新臺幣伍萬元，罰金部分並諭知易服勞役之
    折算標準；且定其應執行之刑為有期徒刑參年捌月，併科罰
    金新臺幣拾肆萬元，且就罰金部分諭知易服勞役之折算標準
    ；至扣案之如附表壹、貳所示之改造槍枝半成品、槍管半成
    品、改造工具等物，為被告乙○○所有，已據其自承在卷，
    供其製造前開改造槍枝所用之物，亦依刑法第三十八條第一
    項第二款之規定宣告沒收。附表參所示之子彈等物經送驗均
    具殺傷力，均為違禁物，不問屬於犯人與否，已依刑法第三
    十八條第一項第一款之規定沒收；再子彈13顆已試射滅失，
    8點7MM金屬子彈4顆無法擊發，1顆口徑 9MM制式子彈無法擊
    發為不發彈，均無殺傷力，非屬違禁物及為玩具金屬彈殼等
    物（詳如附表伍所示），亦無證據顯示為供犯罪所用或預備
    之物，另附表陸所示之物與本案犯罪並無關係，爰均不為沒
    收之諭知。另就被告戊○○部分判處有期徒刑壹年陸月，併
    科罰金新臺幣陸萬元，且就罰金部分諭知易服勞役之折算標
    準；再查扣案之如附表參、肆所示之改造槍枝、子彈等物經
    送驗均具殺傷力，均為違禁物，不問屬於犯人與否，亦依刑
    法第三十八條第一項第一款之規定沒收。原審認事至當，用
    法正確，均無違誤，量刑亦稱允洽。檢察官提起上訴，指摘
    原審對於被告乙○○量刑過輕，被告戊○○提起上訴否認部
    份犯行，並指稱原審對其量刑過重，均為無理由，皆應駁回
    之。
貳、無罪部分：
一、公訴意旨略以：被告丁○○與戊○○基於共同寄藏具有殺傷
    力之改造槍枝及子彈之犯意聯絡，由戊○○交代知情之丁○○搭乘戊○○呼叫之計程車，前往乙○○上開住處將乙○○
    交付具殺傷力之改造槍枝及子彈、槍彈半成品暨改造工具載
    回戊○○位於台北縣板橋市○○路二四七巷九弄五十二號之
    住處寄藏。嗣於93年4 月6 日15時45分許，經警在上開戊○○住處房間衣櫥內，查獲大黑色行李手提袋1個及紙箱1盒，
    內有不具殺傷力之8厘米改造手槍1枝、槍管17枝、改造子彈
    半成品 215顆、克拉克改造手槍半成品4枝、8厘米改造手槍
    半成品3枝，貝瑞塔改造手槍半成品 1枝、改造衝鋒槍1枝、
    改造子彈51顆（其中49顆直徑約8點7MM，經採樣16顆，試射
    結果有12顆具殺傷力，另二顆直徑約 9MM，二顆試射結果，
    有一顆具殺傷力）具有殺傷力之霰彈槍子彈 2顆、槍枝零組
    件1批、改造工具1批、彈頭半成品1包、紅外線瞄準器1個，
    另在衣櫥內查獲綠色手提袋一個，內有具殺傷力之 8厘米改
    造手槍1枝（含彈匣及直徑 8點7MM子彈7顆，子彈7顆已混入
    上開扣案49顆子彈內）及不具殺傷力手電筒霰彈槍一枝。因
    認被告丁○○所為，涉犯槍砲彈藥刀械管制條例第11條第 4
    項之未經許可寄藏同條第一項之改造手槍罪及同條例第12條
    第 4項未經許可寄藏子彈罪云云。（檢察官原先起訴被告丁○○涉犯有槍砲彈藥刀械管制條例第11條第 1項之未經許可
    販賣槍枝罪嫌及同條例第12條第 1項未經許可販賣子彈罪嫌
    ，其一行為觸犯二罪名，應依想像競合犯處斷云云；然嗣經
    蒞庭檢察官於原審九十三年八月二十六日準備程序當庭變更
    起訴罪名為槍砲彈藥刀械管制條例第11條第 4項之未經許可
    寄藏同條第一項之改造手槍罪及同條例第12條第 4項未經許
    可寄藏子彈罪云云（原審卷第一四三頁））。
二、按犯罪事實應依證據認定之，無證據不得推定其犯罪事實；
    不能證明被告犯罪或其行為不罰者，應諭知無罪之判決。刑
    事訴訟法第154 條、第301 條第1 項定有明文。又認定不利
    於被告之事實，須依積極證據，苟積極證據不足為不利於被
    告犯罪事實之認定時，即應為有利於被告之認定，更不必有
    何有利之證據；而刑事訴訟法上所謂認定犯罪事實之證據，
    係指足以認定被告確有犯罪行為之積極證據而言，該項證據
    自須適合於被告犯罪事實之認定，始得採為斷罪之資料，最
    高法院著有30年上字第1813號、21年上字第474 號、29年上
    字第310號等判例可資參照。
三、公訴人認被告丁○○涉犯寄藏槍枝、子彈罪嫌，無非是以丁○○深夜前往取紙箱袋子，且袋子很重應該對所拿取的東西
    有高度認識為依據。然訊據被告丁○○堅決否認涉有寄藏槍
    彈之犯行，辯稱：我不知道所拿的是槍、彈，因為其與戊○○認識，而戊○○正忙於販賣炸雞排生意，所以叫車請其幫
    忙前去乙○○住處拿東西，當時東西分別以紙箱、手提袋裝
    置，由外表無從判斷裡面是什麼東西，且其並沒有直接跟乙○○聯絡，不知所協助搬運之東西是槍、彈等語。
四、經查：被告乙○○於原審審理時證稱：當初交一個袋子、紙
    箱給丁○○拿給戊○○回去放時，紙箱口是封起來的，袋子
    拉鍊是拉起來的，從外表並無法知悉裡面所裝為何物等語。
    被告戊○○亦證稱：丁○○取回袋子、箱子時，袋子拉鍊拉
    起來，紙箱有關起來等語明確（詳參原審卷第175頁、第243
    頁）。另查證人即被告丁○○所搭計程車之司機丙○○於本
    院審理時到庭結證稱：彼是個人車行之計程車司機，所駕駛
    之車輛號牌為二六五－ＮＡ號，彼與戊○○是國小同學，戊○○偶而會叫彼計程車，於九十三年三月底某日晚上八時許
    ，戊○○有打電話向彼叫車，由丁○○搭乘從其位於板橋住
    處前去三重市○○街乙○○住處樓下，當時丁○○本來坐於
    後座，後來乙○○自己將所提下樓之紙箱、手提袋自行放入
    彼計程車後座，便改坐於右前座，丁○○並沒有動手搬運該
    紙箱或手提袋上車，該紙箱及手提袋均經密封，由外觀無法
    瞭解裡面是放什麼東西，之後彼就載丁○○返回戊○○之賣
    炸? 排之攤位，由戊○○及丁○○一起將紙箱及手提袋拿下
    車，該趟行程之車資約五百元是由戊○○支付云云（本院卷
    第七十三頁至第七十四頁）。以上證人所證述之情節核相符
    合，又參諸被告乙○○自承是發生「 319槍擊事件」，看見
    電視得知同屬改造槍彈之案外人彭青之（綽號德國），已於
    93 年3月25日為警逮捕並起獲改造槍彈等證物，因恐遭供出
    波及，乃於同年 3月底某日20時許，電洽戊○○代為寄藏上
    開未製造完成之槍枝暨改造工具及所購得之子彈之情已如前
    述，且被告乙○○與戊○○聯絡是叫計程車運送，就上開物
    品自會小心藏放，被告丁○○無從於搬運過程中知悉係所拿
    為何物，與常情並無違背，此並據證人丙○○於本院審理時
    結證如前。再買槍時一起去龍門路者僅有「阿咪」、乙○○
    、被告戊○○等人，並據戊○○證述歷歷如前，均與丁○○
    無關；證人戊○○復證稱：丁○○並未於我住處住過，亦無
    我家鑰匙，亦未聽聞丁○○與乙○○談過槍枝問題等語綦詳
    （詳參原審卷第 175頁、第176頁、第179頁）；雖被告丁○○就當天如何去乙○○處取紙箱、袋子所供，與證人戊○○
    所證有齟齬，其辯解是否屬實固非無疑，然犯罪事實應依證
    據認定之，不得以被告反證不成立或其辯解虛偽，持為犯罪
    之論據，亦有最高法院82年台上字第2389號判決意旨足資參
    照。
五、綜上所陳，公訴人所本之前開證據，在經驗科學及論理法則
    上尚有對被告丁○○有利之存疑，此外復查無其他積極證據
    ，或其他客觀之方法足排除此項合理之可疑，揆諸首開說明
    ，自應為被告丁○○無罪之諭知。
六、檢察官上訴意旨另指稱：（一）被告丁○○於警訊中曾供稱
    ：知悉乙○○所交付之紙箱及手提袋內是裝道具槍、（二）
    本件於審理時經檢察官質之被告戊○○供稱：其聯絡丁○○
    時，丁○○就在其身邊云云（原審卷第一八一頁）；但質之
    被告丁○○卻稱：戊○○聯絡其時，其當時在板橋市○○街
    住處云云（原審卷第二五五頁）；其二人所述顯有不符云云
    。然查（一）觀之警訊筆錄之記載乃由警方先行訊問稱：在
    警方於九十三年四月六日十五時四十五分持搜索票前去戊○○位於台北縣板橋市○○路二四七巷九弄五十二號之住處搜
    索，查獲有槍管、改造手槍、槍支零件、改造工具 .... 等
    物品時，其是否在場？其答稱其有在場，警方接之問其：該
    些東西何人所有？其答稱：是在不詳時間晚上乙○○打電話
    給戊○○，戊○○叫其坐計程車前去乙○○住處拿取，之後
    其帶回交給戊○○，帶子裡面東西就是今日查獲之東西云云
    。經查被告丁○○固曾受戊○○指示前去乙○○住處攜回該
    內裝有槍管、改造手槍、槍枝零件、改造工具..... 等物品
    之紙箱及手提袋，而該紙箱及手提袋又遭警查獲，有如前述
    ；然被告丁○○否認當時知悉該紙箱及手提袋內是放置何物
    品，並據被告戊○○及證人丙○○供述如前；參以被告戊○○於警訊中並供稱：被告丁○○當時並不知道裡面裝有改造
    槍械等物品，是後來其方告訴丁○○云云（九十三年度偵字
    第七一七三號卷第七頁正面）。即此，因被告丁○○於前去
    搬運攜帶上開紙箱、手提袋交給戊○○時，因其並未與乙○○直接連絡，且戊○○亦未告知該紙箱及手提袋內裝置何物
    品，加以該紙箱及手提袋均密封，無法由外窺悉其內究放置
    何物品，縱其於事後經戊○○之訴說方得知該紙箱及手提袋
    內有道具槍等物品，亦無解於其受託前去載運當時，其完全
    不知情該紙箱及手提袋內是放置何物品之事實，應無疑義。
    （二）縱被告戊○○與被告丁○○就戊○○指示丁○○前去
    乙○○住處拿取上開紙箱及手提袋時，丁○○當時究係在戊○○身邊或丁○○自己家中一節，其二人前後所供容有出入
    ；但按認定犯罪事實應依證據，為刑事訴訟法所明定，故被
    告否認犯罪事實所持之辯解，縱屬不能成立，仍非有積極證
    據足以證明其犯罪行為，不能遽為有罪之認定。（最高法院
    三十年度上字第一八三一號判例參照）因查無任何積極證據
    足資證明被告丁○○明知乙○○囑託戊○○代為寄藏上開槍
    、彈等物品，其仍甘冒違法之大不韙前去載運。綜上因不能
    證明被告丁○○有公訴人指訴之犯罪，原審依法為被告丁○○無罪之諭知，於法自無違誤。檢察官猶執前詞上訴指摘原
    審此部分判決不當，為無理由，應予駁回。
參、據上論斷，應依刑事訴訟法第368條，判決如主文。
本案經檢察官陳玉珍到庭執行職務。
中　　華　　民　　國　　94　　年　　6　　月　　14　　日
　　　　　　　　　刑事第十二庭審判長法　官  李文成
　　　　　　　　　　　　　　　　　  法　官  王復生
　　　　　　　　　　　　　　　　　  法　官  周盈文
以上正本證明與原本無異。
如不服本判決，應於收受送達後十日內向本院提出上訴書狀，其
未敘述上訴之理由者並得於提起上訴後十日內向本院補提理由書
（均須按他造當事人之人數附繕本）。
被告丁○○不得上訴。
                                    書記官  余姿慧
中　　華　　民　　國　　94　　年　　6　　月　　14　　日
附錄：本案論罪科刑法條全文
槍砲彈藥刀械管制條例第十一條：
未經許可，製造、販賣或運輸第四條第一項第一款所稱其他可發
射金屬或子彈具有殺傷力之各式槍砲者，處五年以上有期徒刑，
併科新臺幣一千萬元以下罰金。未經許可，轉讓、出租或出借前
項所列槍砲者，處三年以上十年以下有期徒刑，併科新臺幣七百
萬元以下罰金。
意圖供自己或他人犯罪之用，而犯前二項之罪者，處無期徒刑或
七年以上有期徒刑，併科新臺幣一千萬元以下罰金。
未經許可，持有、寄藏或意圖販賣而陳列第一項所列槍砲者，處
一年以上七年以下有期徒刑，併科新臺幣七百萬元以下罰金。
第一項至第三項之未遂犯罰之。
槍砲彈藥刀械管制條例第十二條：
未經許可，製造、販賣或運輸子彈者，處一年以上七年以下有期
徒刑，併科新台幣五百萬元以下罰金。
未經許可，轉讓、出租或出借子彈者，處六月以上五年以下有期
徒刑，併科新台幣三百萬元以下罰金。意圖供自己或他人犯罪之
用，而犯前二項之罪者，處三年以上十年以下有期徒刑，併科新
台幣七百萬元以下罰金。
未經許可，持有、寄藏或意圖販賣而陳列子彈者，處五年以下有
期徒刑，併科新台幣三百萬元以下罰金。
第一項至第三項之未遂犯罰之。
附表壹
┌──┬────────────┬──────┬────────┬────┐
│編號│   物   品   名   稱    │槍枝管制編號│ 鑑  定  結  果 │ 殺傷力 │
├──┼────────────┼──────┼────────┼────┤
│ 一 │克拉克改造手槍一枝      │0000000000  │槍管內具阻鐵，無│不具殺傷│
│    │（仿 CLOCK 廠 17 型半自 │            │法供發射子彈使用│力      │
│    │動手槍製造之玩具手槍）  │            │                │        │
├──┼────────────┼──────┼────────┼────┤
│ 二 │克拉克改造手槍一枝      │0000000000  │槍管內具阻鐵，無│不具殺傷│
│    │（仿 CLOCK 廠 17 型半自 │            │法供發射子彈使用│力      │
│    │動手槍製造之玩具手槍）  │            │                │        │
├──┼────────────┼──────┼────────┼────┤
│ 三 │克拉克改造手槍一枝      │0000000000  │槍管內具阻鐵，無│不具殺傷│
│    │（仿 CLOCK 廠 17 型半自 │            │法供發射子彈使用│力      │
│    │動手槍製造之玩具手槍）  │            │                │        │
├──┼────────────┼──────┼────────┼────┤
│ 四 │克拉克改造手槍一枝      │0000000000  │槍管內具阻鐵，無│不具殺傷│
│    │（仿 CLOCK 廠 17 型半自 │            │法供發射子彈使用│力      │
│    │動手槍製造之玩具手槍）  │            │                │        │
├──┼────────────┼──────┼────────┼────┤
│ 五 │八厘米手槍一枝          │0000000000  │槍管內具阻鐵，無│不具殺傷│
│    │（仿 WELTHER 廠 PPK/S 型│            │法供發射子彈使用│力      │
│    │半自動手槍製造之玩具手槍│            │                │        │
│    │）                      │            │                │        │
├──┼────────────┼──────┼────────┼────┤
│ 六 │八厘米手槍一枝          │0000000000  │槍管內具阻鐵及欠│不具殺傷│
│    │（仿 FN 廠 1910 型半自動│            │缺槍機，無法供發│力      │
│    │手槍製造之玩具手槍）    │            │射子彈使用      │        │
├──┼────────────┼──────┼────────┼────┤
│ 七 │八厘米手槍一枝(不含彈匣)│0000000000  │欠缺槍管、保險及│不具殺傷│
│    │（仿 WELTHER 廠 PPK/S 型│            │扳機護弓，依現狀│力      │
│    │半自動手槍製造之玩具手槍│            │，無法供發射子彈│        │
│    │）                      │            │使用            │        │
├──┼────────────┼──────┼────────┼────┤
│ 八 │八厘米手槍一枝          │0000000000  │槍管內具阻鐵，無│不具殺傷│
│    │（仿 WELTHER 廠 PPK/S 型│            │法供發射子彈使用│力      │
│    │半自動手槍製造之玩具手槍│            │                │        │
│    │）                      │            │                │        │
├──┼────────────┼──────┼────────┼────┤
│ 九 │貝瑞塔改造手槍一枝（不含│0000000000  │槍管內具阻鐵，無│不具殺傷│
│    │彈匣）                  │            │法供發射子彈使用│力      │
│    │（仿 BERETTA 廠 84型半自│            │                │        │
│    │ 動手槍製造之玩具手槍） │            │                │        │
├──┼────────────┼──────┼────────┼────┤
│ 十 │衝鋒槍一枝              │0000000000  │槍管內具阻鐵及欠│不具殺傷│
│    │（仿衝鋒槍製造之玩具衝鋒│            │缺撞針，無法供發│力      │
│    │槍）                    │            │射子彈使用      │        │
└──┴────────────┴──────┴────────┴────┘
┌──┬───────────────┬─────────────────┐
│編號│   物   品   名   稱          │       鑑  定  結  果             │
├──┼───────────────┼─────────────────┤
│十一│槍管十七枝                    │均係土造金屬槍管半成品            │
└──┴───────────────┴─────────────────┘
附表貳
    鑽孔機1台、砂輪機4台、零組件1批、鋼條1條
    槍枝護弓、槍枝彈簧、槍枝撞針、槍枝插稍各1個
附表參
┌──┬───────────────┬─────────────────┐
│編號│   物   品   名   稱          │       鑑  定  結  果             │
├──┼───────────────┼─────────────────┤
│ 一 │手槍子彈45顆                  │採樣十六顆試射結果：              │
│    │（均係土造子彈，具直徑約8.7mm │                                  │
│    │金屬彈頭）                    │  十二顆，可擊發，認具殺傷力      │
├──┼───────────────┼─────────────────┤
│ 二 │霰彈槍霰彈二顆                │均具殺傷力                        │
│    │（均係12 GAUGE制式霰彈）      │                                  │
└──┴───────────────┴─────────────────┘
附表肆
┌──┬────────────┬──────┬────────┬────┐
│編號│   物   品   名   稱    │槍枝管制編號│ 鑑  定  結  果 │ 殺傷力 │
├──┼────────────┼──────┼────────┼────┤
│  一│八厘米手槍一枝          │0000000000  │機械性能良好，可│具殺傷力│
│    │（仿 WELTHER 廠 PPK/S 型│            │擊發適用子彈    │        │
│    │半自動手槍製造之玩具手槍│            │                │        │
│    │換裝土造金屬槍管而成之改│            │                │        │
│    │造手槍）                │            │                │        │
└──┴────────────┴──────┴────────┴────┘
 附表伍
┌──┬───────────────┬─────────────────┐
│編號│   物   品   名   稱          │       鑑  定  結  果             │
├──┼───────────────┼─────────────────┤
│ 一 │                              │經實際試射結果：                  │
│    │（均係土造子彈，具直徑約8.7mm │  四顆，無法擊發，認不具殺傷力    │
│    │金屬彈頭）                    │  十二顆已擊發滅失                │
├──┼───────────────┼─────────────────┤
│ 二 │                              │經實際試射結果：                  │
│    │（均係口徑 9mm 制式子彈，彈頭 │  一顆已擊發滅失                  │
│    │上有刮擦痕及彈頭有內縮情形）  │  一顆，無法擊發，認係不發彈      │
├──┼───────────────┼─────────────────┤
│ 三 │手槍子彈一顆                  │經實際試射，無法擊發，認不具殺傷力│
│    │（認係土造子彈，具直徑約 7.4mm│                                  │
│    │金屬彈頭）                    │                                  │
├──┼───────────────┼─────────────────┤
│ 四 │手電筒霰彈槍一枝              │無殺傷力                          │
│    │小型信號彈六顆                │一顆已試射滅失                    │
│    │                              │五顆無殺傷力                      │
├──┼───────────────┼─────────────────┤
│ 五 │手槍子彈半成品二百十五顆      │均係玩具金屬彈殼                  │
└──┴───────────────┴─────────────────┘
附表陸
紅外線瞄準器1個、手提包2個、身分證4張
